臺灣嘉義地方法院刑事判決　　　　　　　 94年度易字第259號
公　訴　人　臺灣嘉義地方法院檢察署檢察官
被　　　告　甲○○
　　　　　　　　　　（
上列被告因竊盜案件，經檢察官提起公訴（94年度偵字第3705號
），被告於準備程序為有罪之陳述，本院合議庭裁定由受命法官
獨任以簡式審判程序審理判決如下：
    主  文
甲○○連續於夜間侵入住宅竊盜未遂，累犯，處有期徒刑柒月。
    事 實 及 理 由
一、犯罪事實：
    甲○○兩度因竊盜案件，先後經本院於民國92年8月20日以
    92年度簡上字第117號判處有期徒刑6月確定；於93年4月13
    日以93年度簡上字第2號判處有期徒刑6月確定。兩案接續執
    行（含另犯詐欺罪刑拘役30日），迨94年2月6日縮短刑期執
    行完畢。詎甲○○猶不知悛悔，基於意圖為自己不法之所有
    之概括犯意，復為下列竊盜及加重竊盜行為：
  (1)於94年5月25日中午12時許，在嘉義縣民雄鄉○○村○○路○
    段57之35號前，徒手竊取丙○○○所有鑰匙未拔離之車牌號
    碼WOJ-616號機車1輛，得手後供己代步之用，嗣將之棄置在
    同鄉○○村○號道路與大學路口。後因下述(4)之犯行為警查
    獲，始主動供承上情，並於94年6月25日凌晨2時許，帶同警
    方前往起獲（業據丙○○○領回）。
  (2)於93年6月23日上午7時30分許，在同縣民雄鄉豐收村山子腳
    24號前，徒手竊取譚風生所有鑰匙未拔離之車牌號碼MAO-55
    0號機車1輛，得手後供己代步之用，並於94年6月25日凌晨0
    時許，騎駛該機車為下述(4)之犯行時，為警一併查獲。
  (3)於93年6月23日上午10時許，趁同縣民雄鄉福樂村埤角1之8
    號大門損壞未修，進入該址與戶外相通之樓梯口處（侵入住
    宅部分未據告訴及起訴），竊取乙○○所有之運動鞋1雙得
    手後穿著，後因下述(4)之犯行為警查獲。
  (4)於94年6月25日凌晨0時許之夜間，穿著上開竊得之運動鞋，
    並騎駛竊得之車牌號碼MAO-550號機車，復至上開同縣民雄
    鄉福樂村埤角1之8號乙○○租住處，登上樓梯而侵入屋內未
    上鎖之房間且四處張望搜尋物品，猶未竊得任何財物前，即
    在浴室處為乙○○發現報警而查獲，並扣得上開運動鞋1雙
    及車牌號碼MAO-550號機車1輛（業據乙○○、譚風生領回）
    。
二、證據：
 (一) (1)被告甲○○自白；(2)被害人（兼告訴人）丙○○○、被害
    人譚風生、乙○○之指述；(3)贓物認領保管單3紙；(4)車輛
    竊盜資料個別查詢報表、車輛失竊尋獲電腦輸入單各2份；
    (5)贓物暨竊盜現場照片10張。
 (二) 本件原起訴被告關於前揭事實欄項下編號(3)、(4)之事實，未
    臻精確，誤為：於94年6月25日凌晨0時許，侵入同縣民雄鄉
    福樂村埤角1之6號乙○○租住處竊得運動鞋1雙後，再上樓
    欲搜尋其他物品，當場遭乙○○發現逮獲等情。此經蒞庭實
    行公訴之檢察官依被告自白與被害人譚風生、乙○○之指述
    ，就被告行竊乙○○之運動鞋1雙，以及於夜間侵入乙○○
    租居處行竊未遂此二項社會基本事實，當庭更正時間、地點
    、現場實況及行竊細節暨過程如前揭事實欄項下編號(3)、(4)
    所示內容，揆諸全案事證，核與事實相符，為本院所採認。
三、核被告犯罪事實欄項下編號(1)、(2)、(3)所為，均係犯刑法第
    320條第1項之竊盜罪；編號(4)所為，僅止於四處張望搜尋財
    物，雖已著手竊盜行為之實施，然未得手任何財物，其犯罪
    尚屬未遂，係犯同法第321條第2項、第1項第1款之於夜間侵
    入住宅竊盜未遂罪，爰並依刑法第26條前段之規定，按既遂
    犯之刑減輕之。被告上開竊盜及加重竊盜犯行，時間緊接，
    犯罪構成要件相同，顯係基於概括犯意反覆為之，為連續犯
    ，應從一重以於夜間侵入住宅竊盜未遂罪論處，並加重其刑
    。被告兩度因竊盜案件，先後經本院於92年8月20日以92年
    度簡上字第117號判處有期徒刑6月確定；於93年4月13日以
    93年度簡上字第2號判處有期徒刑6月確定。兩案接續執行（
    含另犯詐欺罪刑拘役30日），迨94年2月6日縮短刑期執行完
    畢，有臺灣嘉義地方法院檢察署刑案資料查註紀錄表及臺灣
    高等法院被告全國前案紀錄表可佐，其於5年內再犯本件有
    期徒刑以上之罪，為累犯，應依刑法第47條加重其刑。被告
    本件連續於夜間侵入住宅竊盜未遂犯行，關於連續犯與累犯
    加重其刑部分，應先遞加之，再就未遂部分減輕其刑。茲審
    酌被告素行，犯罪之動機、手段、目的、所得財物及犯後態
    度等一切情狀，量處如主文所示之刑。
四、依刑事訴訟法第273條之1第1項、第299條第1項前段、第310
    條之2、第454條，刑法第56條、第321條第2項、第1項第1款
    ，第26條前段、第47條，罰金罰鍰提高標準條例第2條，判
    決如主文。
五、如對本判決上訴，須於判決送達後10日內向本院提出上訴狀
    （應附繕本）。
中　　華　　民　　國　　94　　年　　8 　　月　　25　　日
                      刑事第六庭法  官  蔡憲德
上列正本證明與原本無異。
如不服本判決，應於判決送達後10日內向本院提出上訴狀（應附
繕本）。告訴人或被害人如對於本判決不服者，應具備理由請求
檢察官上訴，其上訴期間之計算係以檢察官收受判決正本之日期
為準。
中　　華　　民　　國　　94　　年　　8 　　月　　25　　日
                                書記官  楊福源
附錄本案論罪科刑法條
刑法第321條第1項第1款
  犯竊盜罪而有左列情形之一者，處六月以上五年以下有期徒刑
  ：
  一  於夜間侵入住宅或有人居住之建築物、船艦，或隱匿其內
      而犯之者。
